ru: Направление завода: Двунаправленное; По часовой стрелке; Против часовой стрелки; Другое
pl: Kierunek nakręcania: Dwukierunkowy; Zgodnie z ruchem wskazówek zegara; Przeciwnie do ruchu wskazówek zegara; Inny
hu: Tekercselési irány: Kétirányú; Óramutató járásával megegyező; Óramutató járásával ellentétes; Egyéb
lt-LT: Apvijos kryptis: Dvikryptis; Pagal laikrodžio rodyklę; Prieš laikrodžio rodyklę; Kita
cs: Směr natahování: Obousměrné; Ve směru hodinových ručiček; Proti směru hodinových ručiček; Jiné
ko: 와인딩 방향: 양방향; 시계 방향; 반시계 방향; 기타
fr: Sens de rotation: Bidirectionnel; Sens des aiguilles d’une montre; Sens inverse des aiguilles d’une montre; Autre
en: Winding direction: Bi-directional; Clockwise; Counter-clockwise; Other
it: Direzione di avvolgimento: Bidirezionale; Senso orario; Senso antiorario; Altro
vi: Hướng cuộn dây: Hai chiều; Theo chiều kim đồng hồ; Ngược chiều kim đồng hồ; Khác
ja: 巻き方向: 両方向; 時計回り; 反時計回り; その他
bg-BG: Посока на навиване: Двупосочно; По часовниковата стрелка; Обратно на часовниковата стрелка; Друго
nb: Viklingsretning: Toveis; Med klokken; Mot klokken; Annet
tr: Sarma yönü: İki yönlü; Saat yönünde; Saat yönünün tersine; Diğer
zh-CN: 卷绕方向: 双向; 顺时针; 逆时针; 其他
sv: Lindningsriktning: Dubbelriktad; Medurs; Moturs; Övrigt
sk-SK: Smer navíjania: Obojsmerné; V smere hodinových ručičiek; Proti smeru hodinových ručičiek; Iné
th: ทิศทางการคดเคี้ยว: สองทิศทาง; ตามเข็มนาฬิกา; ทวนเข็มนาฬิกา; อื่นๆ
pt-PT: Direção de enrolamento: Bidirecional; Sentido dos ponteiros do relógio; Sentido anti-horário; Outro
ro-RO: Direcția de întoarcere: Bidirecțional; În sensul acelor de ceasornic; În sens invers acelor de ceasornic; Altele
sl-SI: Smer navijanja: Dvosmerno; V smeri urinega kazalca; V nasprotni smeri urinega kazalca; Drugo
hr-HR: Smjer namotavanja: Dvosmjerno; U smjeru kazaljke na satu; U smjeru suprotnom od kazaljke na satu; Ostalo
de: Wickelrichtung: Bidirektional; Im Uhrzeigersinn; Gegen den Uhrzeigersinn; Sonstige
da: Optræksretning: Tovejs; Med uret; Mod uret; Andet
nl: Opwindrichting: Bidirectioneel; Met de klok mee; Tegen de klok in; Overige
zh-TW: 上鍊方向: 雙向; 順時針; 逆時針; 其他
pt-BR: Direção de corda: Bidirecional; Sentido horário; Sentido anti-horário; Outro
es: Dirección de rotación: Bidireccional; Sentido horario; Sentido antihorario; Otro
fi: Virityssuunta: Kaksisuuntainen; Myötäpäivään; Vastapäivään; Muu
el: Κατεύθυνση περιέλιξης: Αμφίδρομη; Δεξιόστροφα; Αριστερόστροφα; Άλλο